臺灣苗栗地方法院刑事判決
110年度金訴字第43號
公  訴  人  臺灣苗栗地方檢察署檢察官
被      告  鍾佳吟



選任辯護人  陳宏毅律師
上列被告因違反洗錢防制法等案件，經檢察官提起公訴（109年
度偵字第6579號），嗣因被告自白犯罪，經本院裁定逕以簡易判
決處刑（110年度苗金簡字第15號），復因本院認不宜以簡易判
決處刑，改依通常程序審理，另經檢察官移送併案審理（110年
度偵字第4456、4512號），判決如下：
    主  文
丙○○幫助犯詐欺取財罪，處有期徒刑貳月，如易科罰金，以新臺
幣壹仟元折算壹日。緩刑叁年。
    犯罪事實
一、丙○○知悉依一般社會生活之通常經驗，金融帳戶係個人理財
    之重要工具，為個人信用之表徵，且在金融機構申請開立金
    融帳戶並無特殊限制，一般人無故收集取得他人金融帳戶使
    用之行徑常與財產犯罪之需要密切相關，而預見將金融帳戶
    提供他人使用，可能幫助他人作為遂行詐欺取財犯罪之工具
    ，藉此逃避執法人員循線追查，仍基於縱令他人將其所提供
    之金融帳戶用以從事詐欺取財犯罪，亦不違背其本意之幫助
    詐欺取財之不確定故意，於民國109年2月11日前之某日，在
    不詳地點，將其所申請開立之臺灣中小企業銀行（下稱臺灣
    企銀）開元分行帳號000-000000000000號帳戶之存摺、金融
    卡（含密碼），以不詳方式交付與真實姓名年籍不詳之人。
    嗣真實姓名年籍不詳之詐欺犯罪者取得上開臺灣企銀帳戶後
    ，即意圖為自己不法之所有，基於詐欺取財之犯意，分別為
    下列行為：
　㈠於108年12月20日中午12時22分許，以通訊軟體LINE聯繫乙○○
    ，自稱「菲小本起手勢」、「Efficiency Team」、「ETH-
    中國公益」、「吳」，並佯稱：係投資平台，須儲值本金加
    入，並委由他人代為操作投資獲利云云，致乙○○陷於錯誤，
    嗣於該詐欺犯罪者取得上開臺灣企銀帳戶後，由乙○○依該詐
    欺犯罪者之指示，分別於109年2月26日下午6時34分許、下
    午6時36分許，以網路銀行匯款新臺幣（下同）5萬元、5萬
    元至上開臺灣企銀帳戶。
　㈡於109年3月6日上午10時許，以LINE聯繫張偊𠎐，自稱「楊穎
    」、「海濤」、「Mr.許」，並佯稱：可投資虛擬貨幣獲利
    ，須依指示匯款云云，致張偊𠎐陷於錯誤，依該詐欺犯罪者
    之指示，於109年3月7日晚間10時14分許，以網路銀行匯款3
    萬元至上開臺灣企銀帳戶。
　㈢於109年3月10日晚間9時50分許前之某時，以交友軟體Omi、L
    INE聯繫甲○○，自稱「瑩兒」、「Wei.」、「BTC客服中心」
    ，並佯稱：可協助投資獲利，為成功提領投資所得，須投入
    其他資金云云，致甲○○陷於錯誤，依該詐欺犯罪者之指示，
    於109年3月12日下午3時12分許，以網路銀行匯款3萬5,000
    元至上開臺灣企銀帳戶。嗣經乙○○、張偊𠎐、甲○○發覺受騙
    報警處理，經警循線查獲上情。
二、案經張偊𠎐訴由高雄市政府警察局三民第二分局報告臺灣苗
    栗地方檢察署檢察官偵查起訴，及乙○○訴由臺中市政府警察
    局第六分局報告、甲○○訴由臺北市政府警察局大安分局報告
    臺灣苗栗地方檢察署檢察官偵查後移送併案審理。
    理  由
壹、程序部分
一、按被告以外之人於審判外之陳述，雖不符刑事訴訟法第159
    條之1至第159條之4之規定，而經當事人於審判程序同意作
    為證據，法院審酌該言詞陳述或書面陳述作成時之情況，認
    為適當者，亦得為證據；當事人、代理人或辯護人於法院調
    查證據時，知有刑事訴訟法第159條第1項不得為證據之情形
    ，而未於言詞辯論終結前聲明異議者，視為有前項之同意，
    刑事訴訟法第159條之5定有明文。立法意旨在於傳聞證據未
    經當事人之反對詰問予以核實，原則上先予排除。惟若當事
    人已放棄反對詰問權，於審判程序中表明同意該等傳聞證據
    可作為證據；或於言詞辯論終結前未聲明異議，基於尊重當
    事人對傳聞證據之處分權，及證據資料愈豐富，愈有助於真
    實發見之理念，且強化言詞辯論主義，使訴訟程序得以順暢
    進行，上開傳聞證據亦均具有證據能力。查檢察官、被告丙○○及其辯護人對於本判決以下所引用被告以外之人於審判外
    之陳述，於本院審理中均表示同意作為證據（見本院金訴43
    卷第62至63頁），且迄至言詞辯論終結前均未聲明異議，本
    院審酌上開證據資料作成時之情況，尚無違法不當或證明力
    明顯過低之瑕疵，認為以之作為證據應屬適當，依刑事訴訟
    法第159條之5規定，認前揭證據資料均有證據能力。
二、至於本判決以下所引用之非供述證據，與本案待證事實均具
    有關連性，亦無證據證明係實施刑事訴訟程序之公務員因違
    背法定程序或以不法方式所取得，依刑事訴訟法第158條之4
    之反面解釋，當有證據能力，復經本院審理時，提示並告以
    要旨，使當事人充分表示意見，自得為證據使用。
貳、實體部分
一、認定犯罪事實所憑之證據及理由
　　訊據被告固不否認上開臺灣企銀帳戶係其所申請開立，而對
    於真實姓名年籍不詳之詐欺犯罪者於取得上開臺灣企銀帳戶
    之存摺、金融卡（含密碼）後，對告訴人乙○○、張偊𠎐、甲○○施以詐術，致其等陷於錯誤，各依指示匯款至上開臺灣企
    銀帳戶內等情並不爭執，惟其仍否認有何幫助詐欺取財犯行
    ，辯稱：伊真的不知道是在何時、何地遺失上開臺灣企銀帳
    戶；伊申請開立上開臺灣企銀帳戶後均未曾使用；伊不確定
    上開臺灣企銀帳戶放在何處，直到被通報為警示帳戶前，伊
    均未察覺上開臺灣企銀帳戶已遺失，所以沒有掛失等語。辯
    護人則為被告辯護稱：被告已願坦承犯行，就本案事實被告
    係真的不清楚帳戶遺失之時間點；被告係在提領其他帳戶內
    款項時，始知悉上開臺灣企銀帳戶被凍結，才發現遺失等語
    。經查：
　㈠上開臺灣企銀帳戶為被告在臺灣企銀開元分行所申請開立一
    節，業據被告供承不諱（見偵6579卷第62至63頁，本院金訴
    43卷第68至71頁），並有臺灣企銀開元分行109年7月21日（
    109）開元字第1090126號函暨所附客戶基本資料及交易明細
    資料、109年11月24日（109）開元字第109IU03120號函暨所
    附客戶基本資料、存款交易明細查詢單、109年11月30日（1
    09）開元字第0221號函暨所附存款交易明細查詢單、110年6
    月21日開元字第1108101898號函暨所附客戶基本資料及存款
    交易明細查詢單在卷可稽（見偵6579卷第27至41、77至79頁
    ，偵4456卷第37至47頁，本院金訴43卷第15至29頁），首堪
    認定。又真實姓名年籍不詳之詐欺犯罪者於108年12月20日
    中午12時22分許，以LINE聯繫告訴人乙○○，自稱「菲小本起
    手勢」、「Efficiency Team」、「ETH-中國公益」、「吳
    」，並佯稱：係投資平台，須儲值本金加入，並委由他人代
    為操作投資獲利云云，致乙○○陷於錯誤，嗣於該詐欺犯罪者
    取得上開臺灣企銀帳戶後，由乙○○依該詐欺犯罪者之指示，
    分別於109年2月26日下午6時34分許、下午6時36分許，以網
    路銀行匯款5萬元、5萬元至上開臺灣企銀帳戶；於109年3月
    6日上午10時許，以LINE聯繫告訴人張偊𠎐，自稱「楊穎」
    、「海濤」、「Mr.許」，並佯稱：可投資虛擬貨幣獲利，
    須依指示匯款云云，致張偊𠎐陷於錯誤，依該詐欺犯罪者之
    指示，於109年3月7日晚間10時14分許，以網路銀行匯款3萬
    元至上開臺灣企銀帳戶；於109年3月10日晚間9時50分許前
    之某時，以交友軟體Omi、LINE聯繫告訴人甲○○，自稱「瑩
    兒」、「Wei.」、「BTC客服中心」，並佯稱：可協助投資
    獲利，為成功提領投資所得，須投入其他資金云云，致甲○○
    陷於錯誤，依該詐欺犯罪者之指示，於109年3月12日下午3
    時12分許，以網路銀行匯款3萬5,000元至上開臺灣企銀帳戶
    等情，為被告所不爭執，並據證人即告訴人乙○○、張偊𠎐、
    甲○○於警詢時證述明確（見偵6579卷第16至17頁，偵4456卷
    第27至33頁，偵4512卷第19至21頁），復有內政部警政署反
    詐騙諮詢專線紀錄表2份、臺北市政府警察局刑事警察大隊
    偵四隊受理詐騙帳戶通報警示簡便格式表、臺中市政府警察
    局太平分局坪林派出所受理詐騙帳戶通報警示簡便格式表、
    金融機構聯防機制通報單、帳戶個資檢視各1份、乙○○提供
    之LINE對話紀錄及網頁畫面等擷圖17張、網路銀行交易畫面
    擷圖2張、張偊𠎐提供之帳戶存摺封面及內頁影本、甲○○提
    供之網路銀行轉帳交易結果畫面擷圖1張、LINE對話紀錄擷
    圖34張、臺灣企銀開元分行帳號000-000000000000號帳戶交
    易明細資料、乙○○所報遭詐欺案贓款一覽表、臺灣企銀開元
    分行109年7月21日（109）開元字第1090126號函暨所附客戶
    基本資料及交易明細資料、109年11月24日（109）開元字第
    109IU03120號函暨所附客戶基本資料、存款交易明細查詢單
    、109年11月30日（109）開元字第0221號函暨所附存款交易
    明細查詢單、110年6月21日開元字第1108101898號函暨所附
    客戶基本資料及存款交易明細查詢單等件存卷足憑（見偵65
    79卷第19至25、27至41、43至45、77至79頁，偵4456卷第35
    至47、49至56、60、63至64、74、77、82頁，偵4512卷第23
    、25至45頁，本院金訴43卷第15至29頁），應堪認定。是告
    訴人3人於前揭時間，因遭他人詐騙而依指示將前揭款項匯
    入上開臺灣企銀帳戶後，旋即於同日遭人將所匯款項提領幾
    近一空，可見該詐欺犯罪者顯然已得實際控制被告所申請開
    立之上開臺灣企銀帳戶，而作為收取匯款及提領詐欺取財犯
    罪所得之用，足徵被告上開臺灣企銀帳戶之存摺、金融卡（
    含密碼），確已遭詐欺犯罪者持以作為詐欺取財犯行之工具
    使用，至為明確。
　㈡被告雖否認將上開臺灣企銀帳戶交付與他人使用，並以前揭
    情詞置辯，惟查：
　⒈被告於偵查、本院準備程序及審理中迭稱：伊並未將上開臺
    灣企銀帳戶出賣或提供給他人，伊不知道為何上開臺灣企銀
    帳戶會被詐欺集團使用；伊真的不知道係在何時、何地遺失
    上開臺灣企銀帳戶，伊申請開立上開帳戶後，只有在當天將
    開戶存入之1,000元領出，便未曾使用上開帳戶；伊不確定
    上開臺灣企銀帳戶放在何處，後來伊要提領其他帳戶之款項
    時，發現不能提領，經詢問後始得知上開帳戶被通報為警示
    帳戶，才發現上開帳戶遺失，所以伊並未掛失；伊不記得帳
    戶密碼，伊將密碼寫在紙上，放在金融卡卡套內，與金融卡
    放在一起等語（見偵6579卷第62至63、85至86頁，本院金訴
    5卷第60至61頁，本院金訴43卷第68至71頁）。然稽諸卷附
    上開臺灣企銀帳戶之客戶基本資料、存款交易明細查詢單（
    見偵6579卷第29至41、79頁，偵4456卷第38至47頁，本院金
    訴43卷第17至29頁），可知被告係於108年12月6日向臺灣企
    銀開元分行申請開立上開臺灣企銀帳戶，並於同日存入開戶
    存款現金1,000元後隨即提領，帳戶內餘額即為0元，嗣於10
    9年2月11日下午3時7分許，因銀行驗證機制，方由現代財富
    科技有限公司匯入1元，此外均無其他交易紀錄，迄至109年
    2月26日下午6時34分許、6時36分許，始有乙○○將前揭款項
    匯入上開臺灣企銀帳戶內，復經被告於偵查及本院審理中供
    稱：伊開戶時存入1,000元，當日變更密碼後就將1,000元提
    領出來，伊除了當日提領外，都還未使用上開臺灣企銀帳戶
    ；伊並未申請虛擬帳戶等語明確（見偵6579卷第62至63、85
    頁，本院金訴5卷第60頁，本院金訴43卷第70頁），足認上
    開臺灣企銀帳戶至遲於109年2月11日，即已在真實姓名年籍
    不詳之詐欺犯罪者之實際支配下，且遭詐欺犯罪者持以作為
    詐欺取財犯行之工具使用，此情業經本院認定如前。是以，
    上開臺灣企銀帳戶於申請開立後未經被告實際使用，亦幾無
    其他交易紀錄，即於109年2月26日起遭詐欺犯罪者持以作為
    詐欺取財犯行之工具使用，衡諸一般社會生活經驗，若認被
    告係單純同時遺失上開臺灣企銀帳戶存摺、金融卡，又適由
    詐欺犯罪者偶然取得，且正確得知上開臺灣企銀帳戶密碼後
    ，持以作為遂行詐欺取財犯罪之轉帳工具，其間被告均未發
    現上開臺灣企銀帳戶資料業已遺失，此等解釋著實難謂與事
    理常情相合。被告上開所辯是否屬實，已堪存疑。
　⒉復參以被告就其申請開立上開臺灣企銀帳戶之目的及緣由一
    節，於偵查中稱：伊已有其他4個帳戶，有薪資帳戶、日常
    使用、助學貸款使用帳戶，亦有伊母親在使用的帳戶，申請
    開立上開臺灣企銀帳戶係供自己存錢使用；伊另行開戶是想
    在領薪水時強迫自己存錢等語（見偵6579卷第62至63頁），
    於本院審理中則稱：當初申請開立上開臺灣企銀帳戶係給家
    人使用，伊母親要使用帳戶，但當時伊父親生病，所以伊並
    未將上開帳戶拿給母親，之後伊與母親也都忘記這件事等語
    ，嗣又改稱：伊母親希望將多餘的錢存入上開帳戶內，供其
    緊急時使用，意思是伊與母親共同存錢；伊將金融卡給伊母
    親，伊則使用網路銀行等語（見本院金訴43卷第68至70頁）
    ，所述內容前後反覆不一，非無矛盾齟齬，是否可信，猶非
    無疑。且被告於本院審理中一再表示其申請開立上開臺灣企
    銀帳戶後，未曾實際使用上開帳戶，經法院詢以為何在申請
    開立後均未使用或處理上開臺灣企銀帳戶等節，被告尚供稱
    ：伊開戶之後沒有使用或處理上開帳戶，係因為錢都不夠用
    等語甚明（見本院金訴43卷第70頁）。由此可知，被告於案
    發時已處於經濟拮据之狀態，難認有額外儲蓄、理財等資金
    管理之餘裕或需求，則被告上開辯稱申請開立上開臺灣企銀
    帳戶係為儲蓄或供家人使用等情，不但與客觀上未確實使用
    帳戶之情形不符，此節亦難謂與常情全無違背。是被告此部
    分所辯，要難執為對被告有利之認定。另被告於偵查中一度
    辯以：伊申請開立上開臺灣企銀帳戶後，就將存摺、金融卡
    連同密碼放在車牌號碼0000-00號自用小客車上；該車於108
    年10月、11月間曾被拖吊，伊去領回時發現車內已被清空，
    伊並沒有注意到存摺等遺失云云（見偵6579卷第63、85頁）
    ，後亦自承：上開車輛於108年10月間被拖吊，與伊於108年
    12月間申請開立上開臺灣企銀帳戶，二者並無關連等語（見
    偵6579卷第86頁），益徵被告所辯不慎遺失上開臺灣企銀帳
    戶存摺、金融卡，並未將帳戶提供與他人從事詐欺取財等語
    ，應屬事後推託之詞，要難採信。
　⒊再者，詐欺取財正犯為避免自金融機構帳戶之來源回溯追查
    其身分，乃使用他人金融機構帳戶供被害人匯款及取贓，其
    既有意利用他人帳戶作為詐欺取財之工具，為確保詐欺取財
    所得款項不致遭該帳戶持有人逕自掛失而凍結帳戶之使用，
    致其無從提領款項，甚或該帳戶所有人以辦理補發存摺、金
    融卡或變更密碼之方式，將帳戶內所有款項提領一空，而使
    其費盡心思所取得之款項化為烏有，當無可能選擇使用他人
    遺失、竊得或以詐術騙取之帳戶，供作所得款項匯入之帳戶
    ，而甘冒隨時可能遭真正帳戶持有人察覺有異，逕行掛失而
    無從使用或領得款項之風險；輔以現今社會上，確實存有不
    少為貪圖小利而出售自己帳戶供人使用之人，是詐欺取財正
    犯僅需支付少許之金錢，即可取得一可完全操控而無遭掛失
    風險之帳戶，實無明知係他人所遺失、遭竊或被騙之金融機
    構帳戶，仍以之供作所得款項匯入之用之必要，否則，若在
    其尚未實行犯罪前，或實行後未及提領該帳戶內之贓款前，
    該帳戶即遭掛失、凍結，豈非無從遂其詐欺取財之目的，是
    詐欺取財正犯絕無將涉及犯罪成否之關鍵置於如此不確定境
    地之可能。綜合上情以觀，本件被告所有之上開臺灣企銀帳
    戶，並非遺失而由詐欺犯罪者偶然取得，而應係被告以不詳
    方式交付存摺、金融卡（含密碼）予詐欺犯罪者，並同意或
    許諾供其使用，該詐欺犯罪者始以之作為詐欺取財之轉帳帳
    戶甚明。
　㈢按刑法上之故意，分為直接故意（確定故意）與間接故意（
    不確定故意），行為人對於構成犯罪之事實，明知並有意使
    其發生者，為直接故意；行為人對於構成犯罪之事實，預見
    其發生而其發生並不違背其本意者，為間接故意。又在金融
    機構開立帳戶，請領存摺、金融卡使用，係針對個人身分之
    社會信用而予以資金流通之經濟活動，具有強烈之屬人性，
    而金融機構帳戶，事關存戶個人財產權益保障，與存戶之金
    融卡及密碼結合，專屬性、私密性更形提高，除非本人或與
    本人具密切親誼關係者，難認有何理由可自由流通使用該存
    摺、金融卡及密碼，一般人亦均有應妥為保管，以防止被他
    人冒用之認識。縱有特殊情況偶有將帳戶存摺、金融卡或密
    碼交付他人之需，亦必深入瞭解其用途後再行提供以使用，
    恆係吾人日常生活經驗與事理；而金融帳戶為個人理財之工
    具，申請開立金融帳戶並無任何特殊之限制，一般民眾皆可
    以存入最低開戶金額之方式申請開戶，且一個人可在不同之
    金融機構申請數個存款帳戶使用，並無何困難，此乃眾所周
    知之事實。且依一般人之社會生活經驗，若見有非親非故之
    人不以自己名義申請開戶，反而以各種名目向不特定人收集
    金融機構帳戶供己使用，衡情當已預見收集金融帳戶者，係
    將所收集之帳戶用於從事財產犯罪。況觀諸現今社會上，詐
    欺集團以收集而來之人頭帳戶，作為詐欺犯罪之轉帳帳戶，
    業經報章媒體時有批露，因此交付帳戶予非親非故之人，受
    讓人將持以從事財產犯罪，已屬具通常智識經驗之人所能知
    悉或預見。被告案發時為年滿30歲之成年人，身心狀況健全
    ，所受教育程度為大學畢業，曾從事保險業務、助理等工作
    ，此據被告陳明在卷（見偵6579卷第62頁，本院金訴5卷第6
    1至62頁，本院金訴43卷第71至72頁）。是被告對於向其收
    集金融機構帳戶資料之人，將持以作為詐欺取財犯罪之不法
    使用，自當已有預見，卻仍將上開臺灣企銀帳戶存摺、金融
    卡（含密碼）等帳戶資料交付與真實姓名年籍不詳之詐欺犯
    罪者使用，對於該持用其帳戶資料之人果真用以作為詐欺取
    財犯罪之轉帳工具，顯然亦不違背被告之本意，本件雖查無
    積極證據證明被告與該收集金融帳戶之人有何共同實行詐欺
    取財犯行之行為或犯意聯絡，惟被告對於金融帳戶交付他人
    使用，可能遭持以從事詐欺取財犯罪之用，既已有預見，且
    果真被利用作為詐欺取財之轉帳帳戶，亦不違背被告之本意
    ，足認被告有以提供金融帳戶予他人，幫助他人犯詐欺取財
    罪之不確定故意，灼然甚明。
　㈣綜上所述，被告確有幫助詐欺取財之犯行，其上開所辯，應
    屬事後卸飾之詞，究非可採。從而，本件事證已臻明確，被
    告犯行洵堪認定，自應依法論科。
二、論罪科刑
　㈠按刑法上之幫助犯，係對於犯罪與正犯有共同之認識，而以
    幫助之意思，對於正犯資以助力，而未參與實施犯罪之行為
    者而言（最高法院73年度台上字第2898號、75年度台上字第
    1509號、88年度台上字第1270號判決意旨參照）。是以，如
    以幫助他人犯罪之意思而參與犯罪構成要件以外之行為者，
    即屬幫助犯，而非共同正犯。所謂以幫助他人犯罪之意思而
    參與者，指其參與之原因，僅在助成他人犯罪之實現而言；
    所謂參與犯罪構成要件以外之行為者，係指其所參與者非直
    接構成某種犯罪事實之內容，而僅係助成其犯罪事實實現之
    行為而言（最高法院78年度台上字第411號判決意旨參照）
    。本件被告基於幫助詐欺取財之不確定故意，提供上開臺灣
    企銀帳戶之存摺、金融卡（含密碼）予真實姓名年籍不詳之
    人（無證據證明為未滿18歲之人），使真實姓名年籍不詳之
    詐欺犯罪者得基於詐欺取財之犯意，持以向告訴人等施以詐
    術，使告訴人等陷於錯誤，匯款至上開帳戶內，以遂行詐欺
    取財犯行，惟被告單純提供上開臺灣企銀帳戶予他人使用之
    行為，並不等同於向告訴人等施以欺罔之詐術行為，係對他
    人遂行詐欺取財之犯行資以助力，而參與犯罪構成要件以外
    之行為，復無其他證據證明被告有參與詐欺取財犯行之構成
    要件行為，參諸前揭說明，應論以幫助犯。
　㈡是核被告所為，係犯刑法第30條第1項前段、第339條第1項之
    幫助詐欺取財罪。被告以一次提供上開臺灣企銀帳戶之存摺
    、金融卡（含密碼）之行為，幫助真實姓名年籍不詳之詐欺
    犯罪者向告訴人等3人詐取財物，係一行為觸犯數幫助詐欺
    取財罪，為想像競合犯，應依刑法第55條之規定，從一重處
    斷，論以一幫助詐欺取財罪。又被告以幫助他人犯罪之意思
    而參與犯罪構成要件以外之行為，為幫助犯，爰依刑法第30
    條第2項之規定，按正犯之刑減輕之。
　㈢量刑部分：
　　爰以行為人之責任為基礎，審酌被告申請開立上開臺灣企銀
    帳戶後，將上開帳戶之存摺、金融卡（含密碼）提供與真實
    姓名年籍不詳之人，以此方式幫助他人從事詐欺取財之犯行
    ，致使此類犯罪手法層出不窮，更增加被害人尋求救濟及犯
    罪偵查之困難，助長詐欺犯罪，嚴重危害交易秩序與社會治
    安，所為實非可取，且真實姓名年籍不詳之詐欺犯罪者取得
    上開臺灣企銀帳戶後，持以向告訴人乙○○、張偊𠎐、甲○○詐
    取財物，造成告訴人等受有財產上損害，就本件犯行部分，
    金額分別達10萬元、3萬元、3萬5,000元，所侵害財產法益
    之情節及程度難謂輕微；惟考量被告前無任何前案紀錄，並
    已與張偊𠎐達成調解，並約定賠償張偊𠎐，張偊𠎐嗣於本院
    準備程序中表示若被告依調解筆錄所載內容履行，同意給予
    被告緩刑之機會等情，有準備程序筆錄、本院調解紀錄表、
    110年度司刑移調字第40號調解筆錄各1份在卷為憑（見本院
    金訴5卷第51、59頁，本院金訴卷43第35、37至38頁），又
    被告因無力給付賠償而未能與乙○○、甲○○達成和解或賠償其
    損害一節，業經被告於本院審理中陳明在卷（見本卷金訴43
    卷第69頁），並有本院公務電話紀錄表1份存卷可參（見本
    院金訴43卷第55頁），兼衡被告犯後表示坦認犯行之態度，
    其於本院審理中自陳所受教育程度為大學畢業，目前從事業
    務助理工作，月薪約2萬8,000元，與乾媽同住，尚須補貼乾
    媽、母親生活費及扶養、照顧罹患出血性腦中風合併長期臥
    床之父親，並提出童綜合醫療社團法人童綜合醫院一般診斷
    書、為恭紀念醫院乙種診斷證明書、中華民國身心障礙證明
    等件附卷為佐（見本院金訴5卷第61至62頁，本院金訴43卷
    第71至72、75至79頁）等一切情狀，量處如主文所示之刑，
    併諭知易科罰金之折算標準，以資警惕。
　㈣緩刑部分：
　　按行為經法院評價為不法之犯罪行為，且為刑罰科處之宣告
    後，究應否加以執行，乃刑罰如何實現之問題。依現代刑法
    之觀念，在刑罰制裁之實現上，宜採取多元而有彈性之因應
    方式，除經斟酌再三，認確無教化之可能，應予隔離之外，
    對於有教化、改善可能者，其刑罰執行與否，則應視刑罰對
    於行為人之作用而定。倘認有以監禁或治療謀求改善之必要
    ，固須依其應受威嚇與矯治之程度，而分別施以不同之改善
    措施（入監服刑或在矯治機關接受治療）；反之，如認行為
    人對於社會規範之認知並無重大偏離，行為控制能力亦無異
    常，僅因偶發、初犯或過失犯罪，刑罰對其效用不大，祗須
    為刑罰宣示之警示作用，即為已足，此時即非不得緩其刑之
    執行，並藉違反緩刑規定將入監執行之心理強制作用，謀求
    行為人自發性之改善更新。而行為人是否有改善之可能性或
    執行之必要性，固係由法院為綜合之審酌考量，並就審酌考
    量所得而為預測性之判斷，但當有客觀情狀顯示預測有誤時
    ，亦非全無補救之道，法院仍得在一定之條件下，撤銷緩刑
    （刑法第75條、第75條之1參照），使行為人執行其應執行
    之刑，以符正義。由是觀之，法院是否宣告緩刑，有其自由
    裁量之職權，而基於尊重法院裁量之專屬性，對其裁量宜採
    取較低之審查密度，祗須行為人符合刑法第74條第1項所定
    之條件，法院即得宣告緩刑，與行為人犯罪態樣、犯罪情節
    是否重大，是否坦認犯行並賠償損失，並無絕對必然之關聯
    性（最高法院102年度台上字第4161號、107年度台上字第98
    6號判決意旨參照）。經查，被告前無任何前案紀錄，未曾
    因故意犯罪受有期徒刑以上刑之宣告，有臺灣高等法院被告
    前案紀錄表在卷可憑，考量被告始終表示坦認犯行之態度，
    足見其尚具悔意，並與張偊𠎐達成調解，惟因無力給付賠償
    而未能與乙○○、甲○○達成和解或賠償其損害等節，堪認本件
    被告幫助詐欺取財犯行係因一時失慮，致罹刑章，經此偵審
    程序及上開罪刑宣告，當已知所警惕，信無再犯之虞，復參
    酌告訴人等對於本案之意見，以及緩刑係附隨於有罪判決之
    非機構式刑事處遇，其主要目的在避免短期自由刑之弊害，
    藉違反緩刑規定將入監執行之心理強制作用，期待行為人自
    發性之改善更生，以達成重新社會化之人格重建機能，是本
    院認被告所宣告之刑以暫不執行為適當，依刑法第74條第1
    項第1款之規定，宣告緩刑3年，以啟自新，並期被告切勿再
    犯。又關於民事損害賠償責任，告訴人等仍得循民事訴訟途
    徑而為主張，其請求權之行使或已取得之民事執行名義不受
    影響，附此敘明。
三、沒收
　㈠按供犯罪所用、犯罪預備之物或犯罪所生之物，屬於犯罪行
    為人者，得沒收之；於全部或一部不能沒收或不宜執行沒收
    時，追徵其價額，刑法第38條第2項前段、第4項分別定有明
    文。又宣告刑法第38條、第38條之1之沒收或追徵，有過苛
    之虞、欠缺刑法上之重要性、犯罪所得價值低微，或為維持
    受宣告人生活條件之必要者，得不宣告沒收或酌減之，刑法
    第38條之2第2項亦定有明文。
　㈡被告將上開臺灣企銀帳戶之存摺、金融卡（含密碼），交付
    與真實姓名年籍不詳之人，由真實姓名年籍不詳之詐欺犯罪
    者持以向告訴人等詐取財物，業經本院認定如前，是上開物
    品係被告所有，供其本案犯罪所用之物，惟上開物品既未經
    扣案，復無積極證據足認現尚存在，衡諸上開物品單獨存在
    不具刑法上之非難性，倘予沒收或追徵，除另使刑事執行程
    序開啟之外，對於被告犯罪行為之不法、罪責評價並無影響
    ，復不妨被告刑度之評價，對於沒收制度所欲達成或附隨之
    社會防衛目的亦無任何助益，欠缺刑法上之重要性，而無沒
    收或追徵之必要，爰依刑法第38條之2第2項規定，不予宣告
    沒收，併此敘明。
　㈢另被告固將上開臺灣企銀帳戶之存摺、金融卡（含密碼）提
    供與真實姓名年籍不詳之人使用，由真實姓名年籍不詳之詐
    欺犯罪者持以提領款項，然依卷內事證，尚無任何積極證據
    足資佐證被告因本案幫助犯行獲取任何報酬或其他不法利得
    ，基於罪疑唯輕、有疑利於被告之原則，應認被告並無任何
    犯罪所得，自無庸諭知沒收。末按幫助犯僅係對犯罪構成要
    件以外之行為為加功，並無共同犯罪之意思，對於正犯所有
    供犯罪所用之物或犯罪所得，無庸併為沒收之諭知（最高法
    院86年度台上字第6278號、89年度台上字第6946號判決意旨
    參照）。準此，被告就詐欺取財正犯之犯罪所得，尚無從併
    為諭知沒收或追徵，附此敘明。
叁、不另為無罪之諭知部分
一、公訴意旨另以：被告前揭行為，亦係基於幫助洗錢之犯意，
    尚涉犯刑法第30條第1項、洗錢防制法第14條第1項之幫助洗
    錢罪嫌等語。
二、按犯罪事實應依證據認定之，無證據不得推定其犯罪事實；
    不能證明被告犯罪者，應諭知無罪之判決，刑事訴訟法第15
    4條第2項、第301條第1項分別定有明文。又事實之認定，應
    憑證據，如未能發現相當證據，或證據不足以證明，自不能
    以推測或擬制之方法，以為裁判基礎；認定不利於被告之事
    實，須依積極證據，苟積極證據不足為不利於被告事實之認
    定時，即應為有利於被告之認定（最高法院40年台上字第86
    號、30年上字第816號判例意旨參照）。次按認定犯罪事實
    所憑之證據，雖不以直接證據為限，間接證據亦包括在內，
    然而無論直接或間接證據，其為訴訟上之證明，須於通常一
    般之人均不致有所懷疑，而得確信其為真實之程度者，始得
    據為有罪之認定，倘其證明尚未達到此一程度，而有合理之
    懷疑存在時而無從使事實審法院得有罪之確信時，即應由法
    院為諭知被告無罪之判決（最高法院76年台上字第4986號判
    例意旨參照）。另按檢察官就被告犯罪事實，應負舉證責任
    ，並指出證明之方法，刑事訴訟法第161條第1項定有明文。
    因此，檢察官對於起訴之犯罪事實，應負提出證據及說服之
    實質舉證責任。倘其所提出之證據，不足為被告有罪之積極
    證明，或其指出證明之方法，無從說服法院以形成被告有罪
    之心證，基於無罪推定之原則，自應為被告無罪判決之諭知
    （最高法院92年台上字第128號判例意旨參照）。
三、按行為人提供金融帳戶提款卡及密碼予不認識之人，非屬洗
    錢防制法第2條所稱之洗錢行為，不成立同法第14條第1項一
    般洗錢罪之正犯；如行為人主觀上認識該帳戶可能作為收受
    及提領特定犯罪所得使用，他人提領後即產生遮斷資金流動
    軌跡以逃避國家追訴、處罰之效果，仍基於幫助之犯意而提
    供，應論以幫助犯同法第14條第1項之一般洗錢罪（最高法
    院108年度台上大字第3101號裁定意旨參照）。申言之：
　㈠洗錢防制法之立法目的，在於防範及制止因犯第3條所列之特
    定犯罪而取得或變得之財物或財產上利益及其之孳息，藉由
    包含處置（即將特定犯罪所得直接予以移轉或變更）、分層
    化（即以迂迴層轉、化整為零之多層化包裝方式，掩飾或隱
    匿特定犯罪所得）及整合（即收受、持有或使用他人之特定
    犯罪所得，使之回流至正常金融體系，而得以合法利用享受
    ）等各階段之洗錢行為，使其形式上轉換成為合法來源，以
    掩飾或切斷特定犯罪所得與犯罪之關聯性，而藉以逃避追訴
    、處罰。參酌洗錢防制法第3條、第4條第2項立法說明等旨
    ，一般洗錢罪與特定犯罪係不同構成要件之犯罪，各別行為
    是否該當於一般洗錢罪或特定犯罪，應分別獨立判斷，特定
    犯罪僅係洗錢行為之「不法原因聯結」，即特定犯罪之「存
    在」及「利得」，僅係一般洗錢罪得以遂行之情狀，而非該
    罪之構成要件行為。特定犯罪之既遂與否和洗錢行為之實行
    間，不具有時間先後之必然性，只要行為人實行洗錢行為，
    在後續因果歷程中可以實現掩飾、隱匿特定犯罪所得之效果
    ，即得以成立一般洗錢罪，並不以「特定犯罪已發生」或「
    特定犯罪所得已產生」為必要。洗錢防制法第2條修正之立
    法說明第4點，已敘明有關是否成立該條第3款洗錢行為之判
    斷重點「在於主觀上是否明知或可得而知所收受、持有」，
    即不以「明知」為限。且國際公約及英美法之犯罪主觀要件
    與我國刑法規定差異甚大，解釋上不宜比附援引，而應回歸
    我國刑法有關犯罪故意之規定處理，對於構成犯罪之事實，
    除法律明定以「明知」為要件，行為人須具有確定故意（直
    接故意）外，犯罪之故意仍應包含確定故意、不確定故意（
    未必故意或間接故意），洗錢行為並無「明知」之要件，在
    解釋上自不能限於確定故意。是提供金融帳戶提款卡及密碼
    之行為人，因已將帳戶之提款卡及密碼等物件提供他人使用
    ，失去對自己帳戶之實際管領權限，若無配合指示親自提款
    ，即無收受、持有或使用特定犯罪所得之情形，且無積極之
    移轉或變更特定犯罪所得之行為，故非屬洗錢防制法第2條
    第1款、第3款所稱之洗錢行為。又一般而言，洗錢防制法第
    2條第2款之掩飾、隱匿行為，目的在遮掩、粉飾、隱藏、切
    斷特定犯罪所得與特定犯罪間之關聯性，是此類洗錢行為須
    與欲掩飾、隱匿之特定犯罪所得間具有物理上接觸關係（事
    實接觸關係）。而提供金融帳戶提款卡及密碼供他人使用，
    嗣後被害人雖匯入款項，然此時之金流仍屬透明易查，在形
    式上無從合法化其所得來源，未造成金流斷點，尚不能達到
    掩飾或隱匿特定犯罪所得之來源、去向及所在之作用，須待
    款項遭提領後，始產生掩飾、隱匿之結果。故而，行為人提
    供金融帳戶提款卡及密碼，若無參與後續之提款行為，即非
    洗錢防制法第2條第2款所指洗錢行為，無從成立一般洗錢罪
    之直接正犯。
　㈡特定犯罪之正犯實行特定犯罪後，為掩飾、隱匿其犯罪所得
    財物之去向及所在，而令被害人將款項轉入其所持有、使用
    之他人金融帳戶，並由該特定犯罪正犯前往提領其犯罪所得
    款項得手，如能證明該帳戶內之款項係特定犯罪所得，因已
    被提領而造成金流斷點，該當掩飾、隱匿之要件，該特定犯
    罪正犯自成立一般洗錢罪之正犯。刑法第30條之幫助犯，係
    以行為人主觀上有幫助故意，客觀上有幫助行為，即對於犯
    罪與正犯有共同認識，而以幫助意思，對於正犯資以助力，
    但未參與實行犯罪之行為者而言。幫助犯之故意，除需有認
    識其行為足以幫助他人實現故意不法構成要件之「幫助故意
    」外，尚需具備幫助他人實現該特定不法構成要件之「幫助
    既遂故意」，惟行為人只要概略認識該特定犯罪之不法內涵
    即可，無庸過於瞭解正犯行為之細節或具體內容。此即學理
    上所謂幫助犯之「雙重故意」。金融帳戶乃個人理財工具，
    依我國現狀，申設金融帳戶並無任何特殊限制，且可於不同
    之金融機構申請多數帳戶使用，是依一般人之社會通念，若
    見他人不以自己名義申請帳戶，反而收購或借用別人之金融
    帳戶以供使用，並要求提供提款卡及告知密碼，則提供金融
    帳戶者主觀上如認識該帳戶可能作為對方收受、提領特定犯
    罪所得使用，對方提領後會產生遮斷金流以逃避國家追訴、
    處罰之效果，仍基於幫助之犯意，而提供該帳戶之提款卡及
    密碼，以利洗錢實行，仍可成立一般洗錢罪之幫助犯。
　㈢綜上，行為人提供金融帳戶提款卡及密碼予不認識之人，固
    非屬洗錢防制法第2條所稱之洗錢行為，不成立一般洗錢罪
    之正犯；然行為人主觀上如認識該帳戶可能作為收受、提領
    特定犯罪所得使用，他人提領後會產生遮斷資金流動軌跡以
    逃避國家追訴、處罰之效果，仍基於幫助之犯意而提供，則
    應論以幫助犯一般洗錢罪（最高法院108年度台上字第3101
    號判決意旨參照）。
四、細究上開最高法院見解，既非認為行為人提供金融帳戶提款
    卡及密碼予不認識之人，僅應單純論以幫助洗錢罪，而不必
    再論以幫助詐欺取財罪，亦非認為行為人祗要有提供金融帳
    戶提款卡及密碼予不認識之人之行為，一律均應論以幫助洗
    錢罪，而係明白揭示「行為人主觀上如認識該帳戶可能作為
    收受、提領特定犯罪所得使用，他人提領後會產生遮斷資金
    流動軌跡以逃避國家追訴、處罰之效果，仍基於幫助之犯意
    而提供」，始應論以幫助犯洗錢防制法第14條第1項之一般
    洗錢罪。由此可知，行為人將金融帳戶存摺、金融卡（含密
    碼）提供與真實姓名年籍不詳之人，除經法院認定成立幫助
    詐欺取財罪外，倘認其行為尚成立幫助洗錢罪，則必以行為
    人主觀上認識或預見其所提供之金融帳戶可能被作為收受及
    提領特定犯罪所得使用，且他人提領後即產生遮斷資金流動
    軌跡以逃避國家追訴、處罰之效果，仍基於幫助犯之故意而
    提供金融帳戶，為其構成要件。亦即，幫助洗錢罪與幫助詐
    欺取財罪，係一行為觸犯數罪名之想像競合關係，而非法條
    競合吸收關係或特別關係。又揆諸上開說明，一般洗錢罪與
    特定犯罪（詐欺取財罪）係不同構成要件之犯罪，各別行為
    是否該當於一般洗錢罪或特定犯罪，應分別獨立判斷，同理
    ，幫助洗錢罪與幫助詐欺取財罪本亦係不同構成要件之犯罪
    ，對於行為人之行為是否該當於幫助洗錢罪或幫助詐欺取財
    罪，自應依各罪之構成要件分別獨立判斷，非謂行為人之行
    為該當於其中一罪（如幫助詐欺取財罪）之構成要件，即當
    然成立另一罪名（如幫助洗錢罪），否則無異將上開各罪看
    做法條競合關係，至為明瞭。易言之，行為人提供金融帳戶
    之行為是否成立一般洗錢罪之幫助犯，仍應以行為人主觀上
    是否認識或預見其所提供之金融帳戶可能被作為收受及提領
    特定犯罪所得使用，且他人提領後即產生遮斷資金流動軌跡
    以逃避國家追訴、處罰之效果（即幫助既遂故意），而為其
    主要判斷。
五、另依上開最高法院見解所示，刑法上之幫助犯，係以行為人
    主觀上有幫助故意，客觀上有幫助行為，即對於犯罪與正犯
    有共同認識，而以幫助意思，對於正犯資以助力，但未參與
    犯罪之實行行為者而言。幫助犯之主觀意思，必須具備所謂
    「雙重故意」，除須有對其幫助他人實現故意不法構成要件
    之幫助行為有所認識之「幫助故意」外，尚須具備幫助正犯
    實現特定不法構成要件既遂之「幫助既遂故意」。行為人固
    僅需概略認識特定犯罪之不法內涵，然若行為人對於其行為
    將使正犯實現特定犯罪之不法侵害並無故意，既欠缺幫助既
    遂故意，自不成立幫助犯。從而，行為人將金融帳戶存摺、
    金融卡（含密碼）提供與真實姓名年籍不詳之人，判斷其行
    為是否尚成立幫助洗錢罪，在我國刑法就幫助犯採共犯從屬
    性說之前提下，除須詐欺取財罪等特定犯罪之正犯在實行特
    定犯罪後，為掩飾、隱匿其犯罪所得財物之去向及所在，將
    被害人匯入行為人所提供之金融帳戶內之詐欺犯罪所得款項
    提領得手，而造成金流斷點，因而成立一般洗錢罪之正犯外
    ，更須按具體個案情節，依證據認定行為人主觀上確有幫助
    既遂故意，亦即對於上開詐欺取財罪之正犯在實行詐欺取財
    犯罪後，將使被害人匯款至金融帳戶內，並由取款車手將帳
    戶內之詐欺犯罪所得提領得手，而造成金流斷點，藉以掩飾
    、隱匿犯罪所得之去向及所在等節，確已認識或預見，而具
    備幫助犯之雙重故意，始足以成立一般洗錢罪之幫助犯。再
    參諸上開最高法院見解認，特定犯罪僅係洗錢行為之不法原
    因聯結，並非構成要件行為；特定犯罪之既遂與否與洗錢行
    為之實行間，不具有時間先後之必然性，並不以行為人實行
    洗錢行為時，「特定犯罪已發生」或「特定犯罪所得已產生
    」為必要，業如前述，惟此係說明洗錢行為與特定犯罪及其
    犯罪所得間並無時序先後關係，核與行為人成立幫助犯，仍
    應以正犯具備一定之犯罪要素為必要（共犯從屬說之限制從
    屬形式），乃至行為人於行為時，主觀上必須具備幫助洗錢
    罪之故意，均屬二事。是在判斷行為人主觀上是否具備幫助
    洗錢罪之幫助故意及幫助既遂故意時，自應以行為人提供金
    融帳戶而從事幫助行為時，為其判斷基準。
六、然查，依現今一般人之社會通常觀念，對於他人無故收集金
    融機構帳戶使用，或係將所收集之帳戶用於從事財產犯罪，
    故將帳戶交付他人使用，可能遭持以從事詐欺取財犯罪之不
    法使用，衡情當已預見，固經本院說明如前，但徒憑行為人
    主觀上具有幫助詐欺取財罪之不確定故意一情，是否足以當
    然推論行為人主觀上亦已認識或預見其所提供之金融帳戶可
    能被作為收受及提領特定犯罪所得使用，且他人提領後即產
    生遮斷金流以逃避國家追訴、處罰之效果，而具備幫助洗錢
    罪之幫助既遂故意，誠非無疑。衡以現今特殊詐欺犯罪之行
    為型態甚多，詐欺集團內部分工模式細密，犯罪手法及流程
    多元、繁複，詐欺集團成員是否及如何收集、使用人頭帳戶
    、以何種方式實行詐騙、以何種方式取得詐欺所得款項，又
    被害人匯款至人頭帳戶後，是否派遣取款車手收取或提領款
    項、是否係持帳戶金融卡提領，均非僅有單一可能，各種行
    為態樣亦非均當然構成洗錢行為，且行為人提供金融帳戶之
    契機、經過，及其交付時之客觀情狀各有不同，是其主觀上
    對於帳戶內款項遭提領後，將產生遮斷資金流動軌跡以逃避
    國家追訴、處罰之效果，是否必然有所認識或預見，亦難一
    概而論，實無從以概括籠統之認定方式，逕以行為人主觀上
    具有幫助詐欺取財罪之不確定故意一節，率認其亦具備幫助
    洗錢罪之確定故意或不確定故意，更不能以行為人提供金融
    帳戶之既成事實，連結詐欺集團取款車手嗣後提領詐欺犯罪
    所得款項，因而成立一般洗錢罪共同正犯之情，反向推認行
    為人於提供金融帳戶時，主觀上必亦具備幫助洗錢罪之幫助
    既遂故意。倘依此觀點，行為人提供金融帳戶予他人，經法
    院認定成立幫助詐欺取財罪者，恆亦成立幫助洗錢罪，不但
    有混淆、模糊上開2罪構成要件之嫌，實際上已架空對於幫
    助洗錢罪之主觀構成要件之判斷。且查，因詐欺取財罪與一
    般洗錢罪之正犯犯行既遂時點不同，在取款車手未能成功提
    領款項前即遭查獲之情形，詐欺取財犯行部分早已既遂，惟
    洗錢犯行部分仍屬未遂，則金融帳戶提供者縱然主觀上有幫
    助犯之故意，至多僅成立一般洗錢未遂罪之幫助犯；行為人
    係提供行動電話門號，或以其他方式對正犯資以助力，經法
    院認定成立幫助詐欺取財罪者，猶非當然認定其行為成立一
    般洗錢罪之幫助犯，凡此各情，對照上開所述，益徵行為人
    提供金融帳戶時，主觀上是否有幫助洗錢罪之幫助既遂故意
    ，仍應與幫助詐欺取財之主觀犯意分別獨立判斷，其理至為
    明確。
七、經查，本件被告固將其所有之上開臺灣企銀帳戶存摺、金融
    卡（含密碼）交付與真實姓名年籍不詳之人，惟揆諸上開說
    明，行為人提供金融帳戶之行為是否成立一般洗錢罪之幫助
    犯，仍應按具體個案情節，依證據認定行為人主觀上確有幫
    助既遂故意，而具備幫助犯之雙重故意，始足當之。然綜合
    卷內事證以觀，至多僅能認定被告主觀上已預見將上開臺灣
    企銀帳戶提供他人使用，可能幫助他人作為遂行詐欺取財犯
    罪之工具，而有幫助詐欺取財之不確定故意；依公訴意旨所
    提出之證據，既尚不足以釐清被告交付上開臺灣企銀帳戶之
    契機、經過，及其行為時之客觀情狀，實無從憑此遽認被告
    於行為時主觀上已認識或預見上開臺灣企銀帳戶係作為收受
    及提領特定犯罪所得使用，而有產生遮斷資金流動軌跡以逃
    避國家追訴、處罰之效果，則被告主觀上是否具備幫助洗錢
    罪之幫助既遂故意，究非無疑，依罪疑唯輕、有疑利於被告
    之原則，即應為有利於被告之認定，不能率認被告確有幫助
    洗錢之主觀犯意，而成立一般洗錢罪之幫助犯。　　
八、綜上所述，本案依公訴意旨所提出之證據，尚無從認定被告
    有前揭公訴意旨所指刑法第30條第1項、洗錢防制法第14條
    第1項之幫助洗錢罪犯行，公訴意旨認被告所為另涉上開罪
    嫌，容有誤會。惟公訴意旨既認此部分若成立犯罪，與被告
    前揭論罪科刑之部分，有想像競合犯之裁判上一罪關係，爰
    不另為無罪之諭知。
據上論斷，應依刑事訴訟法第299條第1項前段，刑法第30條第1
項前段、第2項、第339條第1項、第55條、第41條第1項前段、第
74條第1項第1款，刑法施行法第1條之1第1項，判決如主文。
本案經檢察官吳宛真提起公訴，檢察官彭郁清移送併案審理，檢
察官蕭慶賢到庭執行職務。
中　　華　　民　　國　　110 　年　　10　　月　　12　　日
　　　　　　　　　刑事第一庭　審判長法　官　陳茂榮
　　　　　　　　　　　　　　　　　　法　官　柳章峰
　　　　　　　　　　　　　　　　　　法　官　高御庭
以上正本證明與原本無異。
如不服本判決應於收受送達後20日內向本院提出上訴書狀，並應
敘述具體理由；其未敘述上訴理由者，應於上訴期間屆滿後20日
內向本院補提理由書（均須按他造當事人之人數附繕本）「切勿
逕送上級法院」。
中　　華　　民　　國　　110 　年　　10　　月　　12　　日
　　　　　　　　　　　　　　　　　　書記官　林怡芳
附錄本案論罪科刑法條全文：
中華民國刑法第339條
（普通詐欺罪）
意圖為自己或第三人不法之所有，以詐術使人將本人或第三人之
物交付者，處5年以下有期徒刑、拘役或科或併科50萬元以下罰
金。
以前項方法得財產上不法之利益或使第三人得之者，亦同。
前二項之未遂犯罰之。